臺灣雲林地方法院行政訴訟裁定　
110年度簡字第17號
原      告  賴正穎  


            黃世直  
被      告  國有財產署雲林辦事處

上列當事人間國有財產法事件，原告提起行政訴訟，本院裁定如
下：
    主  文
本件移送於臺中高等行政法院。
    理  由
一、按適用簡易訴訟程序之事件，以地方法院行政訴訟庭為第一
    審管轄法院；下列各款行政訴訟事件，除本法別有規定外，
    適用本章所定之簡易程序：關於稅捐課徵事件涉訟，所核
    課之稅額在新臺幣（下同）40萬元以下者。因不服行政機
    關所為40萬元以下罰鍰處分而涉訟者。其他關於公法上財
    產關係之訴訟，其標的之金額或價額在40萬元以下者。因
    不服行政機關所為告誡、警告、記點、記次、講習、輔導教
    育或其他相類之輕微處分而涉訟者。關於內政部移民署之
    行政收容事件涉訟，或合併請求損害賠償或其他財產上給付
    者。依法律之規定應適用簡易訴訟程序者，行政訴訟法第2
    29 條第1 項、第2 項分別定有明文。次按對於公法人之訴
    訟，由其公務所所在地之行政法院管轄。其以公法人之機關
    為被告時，由該機關所在地之行政法院管轄，行政訴訟法第
    13條第1 項亦規定甚明。又，訴訟之全部或一部，法院認為
    無管轄權者，依原告聲請或依職權以裁定移送於其管轄法院
    ，行政訴訟法第18條準用民事訴訟法第28條第1 項定有明文
    。末按適用通常訴訟程序之事件，以高等行政法院為第一審
    管轄法院，行政訴訟法第104 條之1 亦有明文規定。
二、查原告因國有財產法事件提起行政訴訟，請求撤銷被告民國
    109 年12月3 日售字第108LEA00004 號畸零裡地繳款通知書
    ，並主張被告應依國有財產法第58條暨行政院核定之國有財
    產計價方式第2 點規定，核定坐落雲林縣○○鄉○○段000000地
    號售價為135 萬9,000 元等語，核原告上開所請，非屬稅捐
    、罰鍰或輕微處分而涉訟，而為公法上之財產關係之訴訟，
    惟參以前揭繳款通知書所載土地價額308 萬9,460 元或原告
    請求被告核定之土地價額135 萬9,000 元，均可認定上開土
    地價額顯已逾40萬元，是依首揭法律規定，本件非屬行政訴
    訟法第229 條第2 項所規定適用簡易訴訟程序之事件，應適
    用通常訴訟程序。又被告所在地為雲林縣，應由臺中高等行
    政法院管轄。茲原告向無管轄權之本院起訴，顯係違誤，依
    上開規定，自應依職權移送於其管轄法院，爰裁定如主文。
中    華    民    國    110   年      7   月     28   日
                  行政訴訟庭    法  官    温文昌
上為正本係照原本作成。
如不服本裁定，應於送達後10日內以原裁定有違背法令為理由向
本院提出抗告狀（須按他造人數附繕本）。
中　　華　　民　　國　　110 　年　　7 　　月　　28　　日
                                書記官    張宏清